臺灣臺北地方法院交通事件裁定　　　　　　　　　九十三年度交聲字第一一五六號
　　異議人即
　　受處分人　　甲○○
右列受處分人因違反道路交通管理處罰條例案件，對於臺北市交通事件裁決所中華民
國九十三年十一月三十日所為之處分（原處分案號：北市裁三字第裁二二－ＡＣＶ三
四五四二六號），聲明異議，本院裁定如左：
    主  文
異議駁回。
    理  由
一、按汽車駕駛人爭道行駛而駕車行駛於人行道者，處銀元二百元以上六百元以下（
    即新台幣【以下同】六百元以上一千八百元以下）罰鍰，道路交通管理處罰條例
    第四十五條第六款定有明文，再本條例所稱之車輛，指在道路上以原動機行駛之
    汽車（包括機器腳踏車）同條例第三條第八款亦定有明文。
二、本件受處分人即異議人甲○○於民國九十三年十一月十七日上午十時四十六分許
    ，騎乘車號Ａ００－九一八號重型機車，由基隆路與羅斯福路口附近之台大進修
    推廣部（下稱推廣部）駛出，該推廣部大門前屬水泥地，可供汽車行駛，惟水泥
    地之外圍即屬行人紅磚道，僅供行人行走。詎受處分人為了在基隆路與羅斯福路
    口待轉往汀州路方向行駛，先行駛於推廣部水泥地，再跨上水泥地外圍之行人紅
    磚道，最後下紅磚道到達基隆路口待轉位置，準備往汀州路方向行駛，未依規定
    行駛於人行道上，適為自景美方向欲往北行駛於新生南路之台北市政府警察局大
    安分局羅斯福路派出所員警高志文，於行經羅斯福路與基隆路口時當場發現攔停
    ，並以受處分人有違反前揭道路交通管理處罰條例第四十五條第六款規定之行為
    掣單舉發。受處分人於舉發通知單上所載之應到案日期前到案，惟對舉發結果表
    示不服，原處分機關乃依前揭道路交通管理處罰條例第四十五條第六款、第六十
    三條第一項第一款及違反道路交通管理事件統一裁罰基準及處理細則（以下稱處
    理細則）第四十四條第一項暨違反道路交通管理事件統一裁罰基準表（以下稱標
    準表）之規定，於九十三年十一月三十日裁處異議人罰鍰六百元並予記違規點數
    一點。
三、訊據受處分人固不否認其有於前述時間騎乘前開車號機車在前述地點為警攔停之
    事實，惟矢口否認有任何違反道路交通管理處罰條例之行為，辯稱：我是從景美
    的方向往北行駛，準備在羅斯福路與基隆路口待轉，欲往汀州路的方向的燒烤店
    打工，我與警察是同方向行駛云云，惟查：受處分人有於前述時間未依規定而行
    駛於人行道上之違規事實，業據證人即開單告發受處分人之員警高志文於本院九
    十三年十二月三十一日調查時，以具結擔保其供述之真實性，並提供現場路況照
    片說明，供稱：「（問：本件是否為你舉發？）答：是的；（問：請描述當時的
    情況？）答：當時異議人是從台大的進修推廣部，推廣部門口有水泥地，這水泥
    地很小片，但是車輛可以行駛，水泥地的外圍就鋪上行人紅磚道，紅磚道上機車
    不能行駛，異議人是從推廣部那個方向過來，先騎到水泥地，再跨上行人紅磚道
    ，再下紅磚道，最後轉到基隆路羅斯福路口的機車待轉區。（問：當時你跟異議
    人說什麼？）答：我請異議人靠邊，並且告知異議人違規原因。（問：取締的違
    規事實記載行駛人行道，是否即是指異議人行駛於台大進修推廣部水泥地外圍的
    行人紅磚道？）答：是。（問：請確定被告是從台大推廣部的方向來還是景美的
    方向來）答：我確定是從台大推廣部的方向。我當時在羅斯福路上就是從景美的
    方向要往北即新生南路的方向行駛，在路口前五公尺看到異議人違規進入待轉區
    等語」（見本院九十三年十二月三十一日訊問筆錄）。按證人高志文乃為原處分
    機關所認定受處分人有前開違規行為之原證人，其並到庭在本院法官面前以言詞
    供述本件訴訟上之待證事實－即受處分人有前開違規事實，本院由其上開供述已
    得有受處分人確有上開違規行為之心證，且於本件卷存證據資料內並無任何積極
    證據足以證明證人高志文上開供述係屬虛偽，亦無有足以令人顯信高志文其供述
    為不可採之品性證據或前科證據存在，本院自不得僅以證人為本件開單告發受處
    分人之員警而全盤抹煞其在訴訟上所具有之原證人資格。受處分人雖主張當時證
    人即舉發員警為相同方向行駛，惟證人已於本院陳述明確，已如前述，此外，受
    處分人對前開證人之供述並無法舉出或請本院調查任何對其有利之證據資料，以
    使本院對證人所供述受處分人違規之事實產生任何合理之懷疑，且交通警察掣單
    舉發違反道路交通管理處罰條例所列之違規事實，本質上為行政處分，係公務員
    基於職務上之權力，依法就特定之具體事件所為之具公法上效果之單方面行政行
    為，基於公務員為公法上行為具有公信力之原則，該行政行為當可被推定為真正
    ，其據以依法處分之事實認定亦為正確無誤，從而本件異議人既未能提出證據以
    資證明其確無違規行為，僅空言稱並未有任何違規行為，尚難認其辯解為可採，
    本件事證明確，受處分人前開違規行為堪以認定。
四、綜上所述，受處分人確有在前述時地騎乘機車未依規定而行駛於人行道上之違規
    行為，受處分人依限到案，惟表示不服，從而原處分機關乃依前揭道路交通管理
    處罰條例第四十五條第六款、第六十三條第一項第一款及處理細則第四十四條第
    一項暨基準表之規定，裁處異議人罰鍰六百元並予記違規點數一點，核無違誤，
    本件受處分人之異議為無理由，自應將其異議駁回。
三、據上論斷，應依道路交通案件處理辦法第十九條，裁定如主文。
中　　　華　　　民　　　國　　九十三　　年　　　十二　　月　　三十一　　日
                                  臺灣臺北地方法院交通法庭
                                          法  官  葉珊谷
右正本證明與原本無異。
如不服本裁定應於送達後五日內向本院提出抗告狀。
                                          書記官 顏淑華
中　　　華　　　民　　　國　　九十三　　年　　 十二 　　月　　三十一　　日
